Andi Surya Alam

Ringkasan

Saya merupakan lulusan Teknik Geologi dengan kesibukan sebagai tenaga ahli sistem informasi geografis dan berpengalaman dalam pengambilan data lapangan untuk pemetaan geologi. Selain itu saya juga mendalami ketrampilan untuk membuat analisis sistem informasi geografis berbasis web menggunakan HTML5, PHP, Javascript, Leaflet, PostgreSQL.

Pengalaman Kerja

Badan Pendapatan Daerah Kabupaten Jombang Tenaga Ahli Sistem Informasi Geografis

- Membuat peta objek pajak secara representatif
- Membuat sistem analisis dan update data spasial secara berkala terintegrasi secara online dengan PostgreSQL
- Memetakan objek pajak bumi dan bangunan
- Retifikasi peta berdasarkan citra satelit
- · Februari 2022 Desember 2022 (11 Bulan)

Jombang, Jawa Timur, Indonesia

Afindo Informatika Tenaga Ahli Sistem Informasi Geografis

- Melakukan spasial adjustment pada peta PBB

Februari 2022 - Maret 2022 (2 bulan)

Jombang, Jawa Timur, Indonesia

PT. Pertamina Hulu Rokan

Geologist and Geophyschist

- Mempelajari kondisi geologi regional cekungan
- Ikut serta rapat evaluasi cekungan sebagai notulen
- Digitasi peta fasies sedimen
- Mempelajari fundamental dan etos kerja perusahaan

Maret 2020 - Agustus 2020 (6 bulan)

Jabodetabek, Indonesia

Pengalaman Organisasi

Seksi Mahasiswa Ikatan Ahli Geologi Indonesia Universitas Pertamina (SM-IAGI UP)

Ketua Acara,

"Mangrove Visit Enterprised Future Geoscientist's Toward a Better Indonesia Disaster Residence" GeoStudent Competition 2019" Periode 2018 - 2019

Jabodetabek, Indonesia

HMTG "Mahandraga" Universitas Pertamina

Staff Divisi Lapangan, Penanggung jawab perlengkapan Periode 2018 - 2019 Jabodetabek . Indonesia

Sertifikat

- Web programing for GIS applications
- Display and alayze GIS data on the web with Leaflet
- Website Development Web Statis, Web Storage, Web Dinamis
- Intensive Spreadsheet / Excel Bootcamp



Kelahiran 10 Januari 1998

Kontak

andalam

andalam2@gmail.com



https://www.linkedin.com/in/andisuryaalam



https://wa.link/15e14k



https://github.com/suryaalam12



Kediri, Jawa Timur https://maps.app.goo.gl/rehA33R1mvc6R3fc9

Pendidikan

2016 - 2021 Universitas Pertamina Teknik Geologi IPK: 3.15

Keahlian

- HTML5, CSS, JAVASCRIPT, AJAX
- PHP & POSTGRESQL
- LEAFLET & MAPBOX
- ARCGIS & QGIS

Bahasa

Bahasa Inggris Skor TOELF: 550